【裁判字號】    97,上易,350
【裁判日期】    970812
【裁判案由】    贓物
【裁判全文】
臺灣高等法院臺南分院刑事判決         97年度上易字第350號
上  訴  人  臺灣臺南地方法院檢察署檢察官
被      告  甲○○
                    （現另案於臺灣臺南監獄臺南分監執行中
                    ）
上列上訴人因被告贓物案件，不服臺灣臺南地方法院97年度易字
第22 1號中華民國97年4月29日第一審判決（起訴案號：臺灣臺
南地方法院檢察署96年度偵字第17473號），提起上訴，本院判
決如下：
    主  文
原判決撤銷。
甲○○收受贓物，累犯，處有期徒刑伍月，如易科罰金，以新台
幣壹仟元折算壹日。
    事  實
一、甲○○前因竊盜及違反毒品危害防制條例案件，經臺灣臺南
    地方法院先後判處有期徒刑6月、1年、1年2月確定，三案定
    應執行刑為有期徒刑2年6月，入監執行後，於民國（下同）
    九十五年十一月二十日縮短刑期假釋出監，甫於九十六年二
    月二十二日假釋付保護管束期滿執行完畢。詎仍不知悔改，
    基於收受贓物之犯意，於民國九十六年十一月初某日，在臺
    南縣永康市○○路與中山南路口，明知由不詳年籍、姓名之
    成年人所交付之車牌號碼L6－4006號自用小貨車，係來路不
    明之贓物（該車為楊金麗所有，於九十六年十一月七日上午
    十時五十分許，在臺南縣永康市○○里○○路一百零八巷口
    失竊），竟仍予以收受並供己使用。嗣因甲○○於九十六年
    十一月十九日晚上八時四十分許，駕駛上開車輛行經臺南市
    ○區○○路一百六十八號前時，為警當場查獲，並扣得鑰匙
    一支。
二、案經臺南市警察局第五分局報告臺灣臺南地方法院檢察署檢
    察官偵查起訴。
          理 由
一、訊據被告承認駕駛贓車被警查獲之事實，惟辯稱稱：該車係
    向徐榮良借用，不知道是贓車云云。惟查：
  (一)上開犯罪事實，業據被告甲○○於偵查中坦承不諱（偵卷第
    41頁），核與被害人楊金麗於警訊中所述情節相符，復有贓
    物認領保管單、臺南市警察局車輛尋獲電腦輸入單、臺南縣
    警察局車輛協尋電腦輸入單、照片4張在卷可稽及扣得鑰匙1
    支可資佐證。
  (二)被告於偵查及審理中雖一再辯稱，車輛為徐榮良所交付。然
    證人徐榮良於偵查及原審訊問時，皆堅詞否認將系爭贓車交
    付予被告使用，並證述：「我於九十六年十一月六日因通緝
    被查獲，晚上十二時交保獲釋。之後二天我均在家施打解藥
    ，十一月九日我才走路出去偷電纜線被查獲，如我有車輛可
    借甲○○，我又何必走路去偷竊，以致被查獲。」等語。再
    者，被告辯稱車輛為徐榮良所交付等情，除被告自己供述外
    ，並無其他蛛絲馬跡，如上開車輛被查獲時，徐榮良亦在現
    場；或車內查獲徐榮良使用之物品或指紋；或有其他人目睹
    徐榮良使用系爭車輛等等，可使人確信徐榮良與系爭贓車有
    所關聯，是被告所辯，已然無據。又被告辯稱向徐榮良借車
    過程，一再反覆，於偵查中先稱：「徐榮良來工地找我，我
    叫他二十號帶我去成大醫院拿藥，他就跟我講他有二把鑰匙
    ，一把先借我，要我自己去停車場開車，如果二十日當天他
    沒空，要我自己去拿藥。警察查獲當天我就是要去醫院拿藥
    才開這輛車。」等語（見九十六年度偵字第一七四七三號卷
    第八頁以下）。嗣後又改稱：「我於九十六年十一月六日在
    中華路遇到徐榮良，他說要去買解藥，買完之後我就去他家
    ，之後我要回家，我下樓走在中華路上，徐榮良就開一台車
    子過來要載我回家，但因徐榮良施用毒品，頭暈暈的，我就
    載他回家，之後我就將車子開回家，他叫我隔日去他家載他
    ，但我隔日去找他就未看到他，我就將車子停在他家附近等
    ，等不到我就將車子開回我家附近公園停放。」等語（見九
    十六年度偵字第一七四七三號卷第四十頁以下）。至原審訊
    問時又改稱：「到達與徐榮良約定之地點後，因未順利向徐
    榮良借得現金，且搭公車回家又不方便，因而向徐榮良借用
    該車。」（見九十六年度簡字第四四三七號卷第三十七頁以
    下）。前後說詞不一，已難取信於人。況且，由被告對於何
    時獲得交保、何人出具保證金、獲釋後當晚以及翌日去向等
    細節，於原審訊時均可明確供出，顯見被告對於交保獲釋及
    緊接於後所發生之事項，記憶尚屬清晰，而其竟供稱：九十
    六年十一月五日交保後，翌日即向徐榮良借用該車等情，互
    核證人即車主楊金麗於原審證述：系爭車輛於九十六年十一
    月七日早上五時左右，停放在臺南縣永康市○○路附近，至
    同日早上十一時許，即發現車輛遭竊等語（見九十六年度簡
    字第四四三七號卷第三十七頁以下），顯見所謂向徐榮良借
    車一節，屬杜撰之詞，委不足採。
  (三)再查：本件並無積極、具體事據，足認被告甲○○確有不法
    竊取系稱被害人楊金麗所失竊之自小貨車（車牌號碼L6─40
    06號）犯行。
  (四)系爭被害人楊金麗所失竊之自小貨車（車牌號碼L6─4006號
    ）係在被告甲○○持有中被警方人員當場查獲；按本件既無
    積極證據可認被告確有不法竊取被害人車輛犯行，而被告稱
    系爭車輛係由『他人交付給伊』等情；從而，本件被告涉嫌
    自不詳姓名人士手中收受贓物車輛，至為明顯，被告犯行應
    堪認定。
二、核被告甲○○所為，係犯刑法第349條第1項之收受贓物罪。
    又被告前曾受犯罪事實欄所述有期徒刑之執行，有本案資料
    查註紀錄表在卷可按，其於有期徒刑執行完畢後，5年以內
    故意再犯有期徒刑以上之本罪，為累犯，應依刑法第47條第
    1 項之規定加重其刑。
三、原審不察，遽予無罪之諭知，自有未洽，檢察官上訴意旨，
    指摘原判決不當，非無理由，自應予撤銷改判，爰審酌甫出
    監再犯本件，素行非佳，事後否認犯罪，並無悔意，及其教
    育程度、生活狀況、健康情形等情狀，量處如主文所示之刑
    ，以示懲儆。扣案之鑰匙1支，被告否認為其所有，亦無證
    據證明為其所有，且為供犯罪所用，不予沒收。
據上論結，應依刑事訴訟法第369條第1項前段、第364條、第299
條第1項前段、刑法第349條第1項、第47條、第41條第1項、刑法
施行法第1條之1，判決如主文。
本案經檢察官趙中岳到庭執行職務。
中    華    民    國    97    年    8     月    12    日
                  刑事第五庭    審判長法  官  楊明章
                                      法  官  顏基典
                                      法  官  楊子莊
以上正本證明與原本無異。
不得上訴。
                                      書記官  王全龍
中    華    民    國    97    年    8     月    13    日
附錄：本判決論罪科
刑法第349條第1項
收受贓物者，處三年以下有期徒刑、拘役或五百元以下罰金。
搬運、寄藏、故買贓物或為牙保者，處五年以下有期徒刑、拘役
或科或併科一千元以下罰金。


司法院資訊處製作；財團法人民間司法改革基金會備份。
